【裁判字號】    91,易,841
【裁判日期】    920218
【裁判案由】    竊盜
【裁判全文】
臺灣士林地方法院刑事判決                          九十一年度易字第八四一號
    公  訴  人  臺灣士林地方法院檢察署檢察官
    被      告  乙○○
右列被告因竊盜案件，經檢察官提起公訴（九十一年度偵字第一Ｏ三二八號、第五五
四三號)，本院判決如左：
    主  文
乙○○竊盜，累犯，處有期徒刑參月，如易科罰金以參佰元折算壹日。
    事  實
一、乙○○於八十五年間因違反麻醉藥品管理條例案件，經臺灣板橋地方法院判處有
    期徒刑十月，於八十六年十月十九日執行完畢，又於八十七年間再犯同條例案件
    ，經臺灣高等法院依毒品危害防制條例規定，諭知免刑，竟意圖為自己不法之所
    有，於九十年十二月十六日零時許，在台北市○○路十五號停車場內，以不詳人
    所有之不詳器物，將丙○○所有ＣＷ─四五一Ｏ號自用小客車車門鎖之鎖頭往裡
    推擠，將鎖頭彈簧卡筍推斷而破壞車門鎖之方式（毀損部分未據告訴，檢察官未
    予起訴），竊取丙○○置放於車內之易立信手機一支，得手後離開現場，於九十
    年十二月十六日凌晨一時許，丙○○之弟彭建翔在上址欲駕駛該車時始發現上情
    ，嗣後乙○○並以自己所有Ｚ000000000門號使用該手機，經丙○○報
    警，警方函調手機序號發現上情。
二、案經丙○○訴由台北市政府警察局移送臺灣板橋地方法院檢察署檢察官呈請臺灣
    高等法院檢察署檢察長核轉臺灣士林地方法院檢察署檢察官偵查起訴。
    理  由
一、訊據被告固坦承持有前開丙○○所有之易立信手機一支並予以使用，惟矢口否認
    有竊盜犯行，辯稱：丙○○所有之該易立信手機一支，係伊於不詳時間，借住友
    人甲○○居住之臺北縣淡水住處時，向甲○○借用該行動電話話機以伊之Ｚ00
    0000000門號使用云云，惟查：（一）右揭事實業據告訴人丙○○於警訊
    及本院訊問時指訴綦詳，又該手機序號為五二Ｚ000000000000，於
    九十年十二月六日由被害人丙○○使用中，其失竊手機後於十二月二十四日由被
    告所有門號Ｚ000000000號使用中，此為被告乙○○於本院審理中自承
    在卷（九十一年十二月十九日筆錄第三項、九十二年一月二十三日筆錄第四、五
    頁），此外並有臺灣大哥大股份有限公司所函送之通聯記錄在卷可稽，是該手機
    係由被告使用，應屬明確。（二）被告辯稱該手機係友人甲○○借使用云云，惟
    此部分已據證人甲○○於偵審中否認在卷，抑且，被告乙○○於偵查中陳稱其所
    有之Ｚ000000000門號電話卡有可能借予甲○○使用等語（臺灣士林地
    方法院檢察署九十一年度偵字第五五四三號卷第六八頁反面），而其於本院審理
    時卻又翻稱：該手機是我向甲○○借用的，而插用我之ＳＩＭ卡（九十二年一月
    二十三日筆錄第四頁），借用時我女友在場（九十一年十二月十九日筆錄第六項
    ）云云，然經本院請次一庭訊時偕同其女友到庭，被告乙○○卻又翻稱不知其女
    友行蹤，無法聯絡到庭，該女子非其女友，只是當時想要與其交往等語（九十二
    年一月二十三日筆錄第四頁），被告乙○○對於持有告訴人丙○○所失竊之該行
    動電話之來源，前後所供不一，所稱在場之人，亦未能到庭陳述，其所借用，云
    云是否真實，自非無疑，是被告所辯係諉卸之詞，不足採信。事證明確，被告犯
    行堪以認定，應依法論科。
二、核被告所為，係犯刑法第三百二十條第一項之竊盜罪，至公訴人另認被告於上開
    時、地亦同時在告訴人所有之ＣＷ─四五一Ｏ號自用小客車內，竊得車內音響、
    ＣＤ片、現款約新台幣七十元云云，此部分亦據被告堅決否認在卷，公訴人復未
    查獲被告有何持有此部分贓物之事證，況且，依告訴人丙○○於警訊中所述，係
    於九十年十二月十六日零時許，將該部ＣＷ─四五一Ｏ號自用小客車停放在台北
    市○○路十五號停車場內，至九十年十二月十六日凌晨一時許，始由丙○○之弟
    彭建翔在上址欲駕駛該車時始發現上情，此期間間隔近一小時，是亦有可能在此
    期間內，另由他人再行竊取車內音響、ＣＤ片、現款約新台幣七十元等財物，故
    不得以告訴人之片面指訴即遽論被告亦有竊取此部分之財物。另告訴人丙○○於
    本院指稱被告以鐵製尖物將其車子門鎖之鎖頭往內推擠，將鎖頭彈簧卡筍推斷一
    情，此部分被告亦否認在卷，公訴人亦未扣得該項器物，足以證明係客觀上可傷
    害人身體之兇器，且依告訴人所述破壞車鎖情形，一般之鑰匙或木製物品，亦可
    為之，是亦無法證明被告有攜帶兇器竊盜之加重情節，附此敘明。又被告有如事
    實欄所載之犯罪科刑執行情形，有臺灣高等法院被告全國前案記錄表及臺灣士林
    地方法院檢察署刑案查註資料紀錄表各一份在卷可參，其於五年以內再犯有期徒
    刑以上之本罪，為累犯，應依法加重其刑。爰審酌被告之品行、犯罪動機、目的
    、手段、所生之危害及犯罪後之態度等一切情狀，量處如主文所示之刑，並諭易
    科罰金之折算標準。
據上論結，應依刑事訴訟法第二百九十九條第一項前段，刑法第三百二十條第一項、
第四十一條第一項前段、第四十七條、罰金罰鍰提高標準條例第一條前段、第二條判
決如主文。
本案經檢察官張紜瑋到庭執行職務。
中      華      民      國      九十二      年      二    月    十八    日
        臺灣士林地方法院刑事第一庭
                                        法  官  蔡  明  宏
右正本證明與原本無異。
如不服本判決應於送達後十日內向本院提出上訴狀。
                                        書記官  陳  漢  朝
中      華      民      國      九十二      年      二    月   二十七   日
附錄本判決論罪科刑依據之法條：
刑法第三百二十條第一項：
  意圖為自己或第三人不法之所有，而竊取他人之動產者，為竊盜罪，處五年以下有
  期徒刑、拘役或五百元以下罰金。


司法院資訊處製作；財團法人民間司法改革基金會備份。
